【裁判字號】    98,交聲,2964
【裁判日期】    981027
【裁判案由】    交管條例聲異
【裁判全文】
臺灣板橋地方法院交通事件裁定        98年度交聲字第2964號
原處分機關  臺北市交通事件裁決所
異  議  人
即受處分人  甲○○
上列異議人即受處分人因違反道路交通管理處罰條例案件，不服
臺北市交通事件裁決所民國98年8 月3 日所為處分（原處分案號
：北市裁罰字第裁22-1AD736274號），聲明異議，本院裁定如下
：
    主  文
異議駁回。
    理  由
一、原處分意旨略以：異議人即受處分人甲○○於民國98年5 月
    1 日10時8 分許，將其所有車牌號碼8E－4835號自用小客車
    停放於臺北市○○○路○ 段光復東村廣場旁之機車停車格，
    因有「停車車種不依規定」之違規事實，經臺北市停車管理
    工程處交通助理員告發，而由臺北市政府交通局停車管理工
    程處以98年5 月22日北市交停字第1AD736274 號舉發違反道
    路交通管理事件通知單製單舉發，嗣異議人於舉發通知單上
    所載應到案日期前向原處分機關提出申訴，經原處分機關函
    請原舉發單位調查結果，仍認異議人有上開違規行為，原處
    分機關乃以異議人有「停車車種不依規定」之違規，依道路
    交通管理處罰條例第56條第1 項第9 款之規定，裁處異議人
    罰鍰新臺幣（下同）600 元等語。
二、異議意旨略以：伊於5 月1 日勞動節至公司加班，並將其所
    駕駛之自用小客車停放於設有停車處標誌並劃有藍線之機車
    停車格上，於離去之際，發現竟遭臺北市停車管理工程處舉
    發違規停車。依伊之認知，許多駕駛人將勞動節視為國定假
    日，而假日均可免費將汽車停放於該處，今竟遭裁處。而該
    停車處標誌上之假日所指不明，「國定假日」與「例假日」
    定義為何，故伊對於原處分不服，爰依法聲明異議云云。
三、按汽車停車時，在停車場內或路邊准停車處所停車時，應依
    規定停放，不得紊亂，道路交通安全規則第112 條第1 項第
    14款定有明文。又汽車駕駛人停車時，停車時間、位置、方
    式、車種不依規定者，處600 元以上1,200 元以下罰鍰，道
    路交通管理處罰條例第56條第1 項第9 款亦有明文。
四、經查：
  (一)本件異議人即受處分人甲○○所有之車牌號碼8E－4835號自
    用小客車，於98年5 月1 日10時8 分許停放於臺北市○○○
    路○ 段光復東村廣場旁之機車停車格，因有「停車車種不依
    規定」之違規，而經臺北市停車管理工程處交通助理員告發
    ，而由臺北市政府交通局停車管理工程處以98年5 月22日北
    市交停字第1AD736274 號舉發違反道路交通管理事件通知單
    製單舉發，嗣原處分機關函請原舉發單位調查後，依道路交
    通管理處罰條例第56條第1 項第9 款之規定，裁處異議人罰
    鍰600 元等情，為異議人所不爭執，且有卷附臺北市政府交
    通局舉發違反道路交通管理事件通知單、臺北市交通事件裁
    決所98年8 月3 日北市裁罰字第裁22-1AD736274號裁決書各
    1 份及採證照片1 幀附卷可稽（見本院卷第6 、7 、9 頁）
    ，此部分事實，堪以認定。
  (二)按系爭「機車停車格」為「汽、機車彈性共用停車格」，開
    放路段兩側皆設有標示牌（機車停放時間07：00～20：00汽
    、機車共用停放時間：20：00～07：00；假日汽車停放時間
    ：00：00～24：00），「機車停車格」內亦繪有藍線，並加
    註管制時間供駕駛人辨識；又其停車處標示牌所指「假日」
    之定義，係指行政院人事行政局所公告年度政府機關辦公日
    曆表之「星期六、星期日、放假之紀念日及民俗節日、補假
    及調整放假日」，並不含「特定節日」及補行上班日等情有
    卷附臺北市停車工程處98年6 月18日北市停管字第09834028
    000 號函在卷可按。又依紀念日及節日實施辦法第5 條第1
    項第5 款、第2 項第1 款規定：「左列節日，由有關機關、
    團體、學校舉行慶祝活動：…五、勞動節：5 月1 日；前項
    節日，按左列規定放假：一、勞動節：勞工放假。…」是以
    ，勞動節此類節日固為異議人所謂之「國定假日」，然而僅
    屬適用勞動基準法之勞工之「特定節日」，與全國性放假之
    「例假日」（即星期六、星期日）、「紀念日」（如開國紀
    念日、和平紀念日）及「民俗節日」（如春節、端午節、中
    秋節）顯然有別，全國各級行政機關、團體、學校均係依上
    開年度政府機關辦公日曆表及公務人員週休二日實施辦法第
    3 條之規定，仍須於勞動節當日正常上班上課。異議人雖以
    系爭停車處標誌所指假日定義不明置辯，惟異議人既領有合
    格駕駛執照，自屬有正常判斷事理能力之人，尤其在生活資
    訊廣為流通之今日，對政府機關有無於是日正常辦公等相關
    資訊之取得，誠非難事，是上開停車處標示牌所指假日之意
    義，對一般人而言並非難以理解。從而，異議人諉以不知勞
    動節非屬全國性放假之「假日」，又徒憑空言主觀臆測一般
    駕駛人所認識之勞動節為「國定假日」，均難使本院逕片面
    採為有利異議人之認定，蓋非所有之駕駛人，均具有勞工身
    分。倘遽令具有勞工身分之駕駛人得以此做為卸責事由，則
    對不具勞工身分之駕駛人，即無法以同一理由為相同之主張
    ，於事理之平顯然有違。況汽、機車駕駛人若對主管機關所
    設置之標線、標誌或號誌，全憑主觀之認識而不遵循客觀規
    定，則道路所設之標誌、標線或號誌之公信力即無從建立，
    道路交通之秩序將無以維持，其他用路人或停車格使用人之
    權益，亦同受重大影響。是以，異議人前揭所辯，殊難採為
    免罰之依據。
五、綜上所述，本件異議人所有之車牌號碼8E－4835號自用小客
    車，於上揭時、地，確有「停車車種不依規定」之違規事實
    。原處分機關依道路交通管理處罰條例第56條第1 項第9 款
    之規定，裁處異議人罰鍰600 元，核無違誤。本件異議為無
    理由，應予駁回。
據上論斷，應依道路交通管理處罰條例第87條第2 項，道路交通
案件處理辦法第19條，裁定如主文。
中    華    民    國    98    年    10    月    27    日
                    交通法庭  法  官  陳海寧
以上正本證明與原本無異。
如不服本裁定應於送達後5日內向本院提出抗告狀。
                              書記官  潘佳欣
中    華    民    國    98    年    10    月    26    日


司法院資訊處製作；財團法人民間司法改革基金會備份。
